【裁判字號】    99,簡上,103
【裁判日期】    990604
【裁判案由】    偽造文書
【裁判全文】
臺灣臺北地方法院刑事判決             99年度簡上字第103號
上  訴  人  臺灣臺北地方法院檢察署檢察官
被      告  甲○○
上列上訴人因被告偽造文書案件，不服本院臺北簡易庭於中華民
國99年2月3日所為99年度簡字第209號第一審刑事簡易判決（起
訴案號：臺灣臺北地方法院檢察署98年度偵字第16301號），提
起上訴，本院管轄之第二審合議庭判決如下：
    主  文
上訴駁回。
    事實及理由
一、本案經本院審理結果，認第一審簡易判決認事用法及量刑均
    無不當，應予維持，並引用第一審判決書記載之事實、證據
    及理由（如附件）。
二、檢察官依被害人請求之上訴意旨略以：被告明知與告訴人乙
    ○○分居2年，且進行離婚訴訟中，竟故意未告知中華電信
    此事，選擇偽造告訴人署押之行為，且被告事後不認罪，拒
    絕向告訴人道歉，亦未與告訴人達成和解，原審對於被告諭
    知緩刑宣告，顯有未洽，請求撤銷原判決，另為適當之判決
    云云。
三、經查：
  (一)原審經審理結果，認被告犯罪事證明確，因而適用刑法第21
    6條、第210條、第41條第1項前段、第74條第1項第1款、第
    93條第1項、第219條，刑法施行法第1條之1之規定，並審酌
    被告與告訴人前為夫妻關係，為申請中華電信MOD多媒體平
    台服務使用，而便宜行事，未經告訴人同意而偽造「乙○○
    」署押，所為實屬非恰，事後雖表示歉意，然未經告訴人表
    示宥恕，本件告訴人所受損害情形，又被告於犯罪之初雖否
    認犯行，然係因對法律認知未明等情，及其帳單地址係記載
    其自身住所，顯見確係供其本人使用上開服務之目的，及其
    犯罪動機、目的、手段、智識程度等一切情狀，量處被告有
    期徒刑3月，且斟酌被告前未曾受有期徒刑以上刑之宣告，
    有臺灣高等法院被告前案紀錄表在卷可憑，其因一時失慮致
    罹刑章，認其經此偵審程序及刑之宣告後，應知警惕，又告
    訴人雖表示不同意給予被告緩刑機會，然本院審酌被告素行
    及本件犯罪動機，惡性實屬輕微，及被告與告訴人間因婚姻
    關係所生糾葛因素，並考量為確實使被告有正確之法律觀念
    並提供必要之協助及督促，且依其所犯情節認有加以追蹤觀
    護之必要，併依刑法第93條第1項之規定，宣告緩刑期間付
    保護管束，俾由地方法院檢察署之觀護人予以適當之督促，
    並發揮附條件緩刑制度之立意及避免短期自由刑執行所肇致
    之弊端，爰併予宣告緩刑2年，以勵自新。經核其認事用法
    ，均無違誤，量刑亦屬妥適。
  (二)至上訴人以被告案發迄今尚未坦承犯行、亦未與告訴人達成
    和解、未表達歉意等情，認原審不宜給予緩刑云云。惟按緩
    刑之宣告，除應具備一定條件外，並須有可認為以暫不執行
    刑罰為適當之情形，始得為之，固屬法院裁判時得依職權裁
    量之事項。惟法院行使此項裁量職權時，必須符合所適用之
    法規之目的，更進一步言，必須受法律秩序之理念所指導，
    即應受比例原則、平等原則等一般法律原則之支配；此之所
    謂比例原則，指法院行使此項職權判斷時，須符合客觀上之
    適當性、相當性及必要性之價值要求，不得逾越，用以維護
    刑罰之均衡；而所謂平等原則，非指一律齊頭式之平等待遇
    ，應從實質上加以客觀判斷，對相同之條件事實，始得為相
    同之處理，倘若條件事實有別，則應本乎正義理念，予以分
    別處置，禁止恣意為之（最高法院96年度台上字第1090號、
    95年度台上字第2823號判決可資參照）。次按刑之量定及緩
    刑之宣告，係事實審法院自由裁量之事項，倘未逾法律規定
    之範圍，或濫用其權限，即不得任意指為違法（最高法院98
    年度台上字第7224號判決意旨可資參照）。查本件被告於本
    院審理時對起訴之犯罪事實坦承不諱，且已當庭表示願向告
    訴代理人表達歉意（見本院卷第34頁背面），故原審法官於
    原判決量刑時，亦已依刑法第57條應審酌之事項及上開最高
    法院之判決意旨，於衡酌被告素行、犯罪動機、手段、目的
    、所生危害、犯後態度及尋求向告訴人道歉之機會等一切情
    狀後，認所宣告之刑（原判處有期徒刑3月）以暫不執行為
    當，對被告併予宣告緩刑2年。依前開判決意旨，本院認其
    量刑及緩刑之宣告合於比例原則、平等原則，且未濫用其權
    限，經核尚無不合。告訴人與上訴人未提出其他量刑可資審
    酌之新事證，遽指原審宣告緩刑不當，其上訴為無理由，應
    予駁回。
據上論斷，應依刑事訴訟法第455條之1第1項、第3項、第368 條
、第373條，判決如主文。
本案經檢察官高維駿到庭執行職務。
中    華    民    國    99    年    6     月    4     日
                  刑事第七庭    審判長法  官  林庚棟
                                      法  官  林勇如
                                      法  官  章曉文
以上正本證明與原本無異。
本判決不得上訴。
                                      書記官  林義盛
中    華    民    國    99    年    6     月    4     日
附件
臺灣臺北地方法院刑事簡易判決

司法院資訊處製作；財團法人民間司法改革基金會備份。
